最高法院刑事判決            一○○年度台上字第七二八五號
上  訴  人  黃金盛
上列上訴人因違反毒品危害防制條例案件，不服台灣高等法院中
華民國一○○年十月五日第二審判決（一○○年度上訴字第二四
四四號，起訴案號：台灣士林地方法院檢察署九十九年度偵字第
一一○二八號），提起上訴，本院判決如下：
    主  文
上訴駁回。
    理  由
一、販賣第三級毒品部分：
按刑事訴訟法第三百七十七條規定，上訴於第三審法院，非以判
決違背法令為理由，不得為之。是提起第三審上訴，應以原判決
違背法令為理由，係屬法定要件。如果上訴理由書狀並未依據卷
內訴訟資料，具體指摘原判決不適用何種法則或如何適用不當，
或所指摘原判決違法情事，顯與法律規定得為第三審上訴理由之
違法情形，不相適合時，均應認其上訴為違背法律上之程式，予
以駁回。本件原判決撤銷第一審關於上訴人黃金盛如其附表一編
號七、九至十三部分之不當判決，改判論處其共同販賣第三級毒
品（共五罪）、販賣第三級毒品（一罪）各罪刑，及維持第一審
論處上訴人販賣第三級毒品共七罪各罪刑部分之判決，駁回其在
第二審之上訴。已詳敘認定犯罪事實之依據及憑以認定之理由。
並對如何認定：所援引認定上訴人犯行之證據，均有證據能力；
上訴人辯稱於偵查及第一審中皆供出毒品來源，應有毒品危害防
制條例第十七條第一項之適用，請求減輕其刑云云，經第一審函
詢台北市政府警察局，該局函覆未因上訴人之供述而查獲毒品來
源，自無毒品危害防制條例第十七條第一項規定之適用；同案所
扣得之含第三級毒品愷他命香菸一支、吸食器三組等，均無證據
證明與本案犯罪事實有關，爰不予宣告沒收；均已依據卷內資料
予以指駁與說明。從形式上觀察，原判決並無任何違背法令之處
。至於卷內有無原判決附表一所示證人陳俊宏、傅喻向上訴人購
買愷他命後，陳俊宏、傅喻二人之尿液檢驗報告，或於各該期日
購買之愷他命扣案，與待證事實並無重要關係，原判決未予以說
明，並不違法。另原判決並非單依上訴人於偵查、第一審、原審
中之自白為不利上訴人之認定，其理由敘明尚參酌陳俊宏、傅喻
分別於警詢、偵查、原審時之證詞、卷附現場查獲相片、行動電
話雙向通聯紀錄、鑑定書、分裝袋、分裝盤、便條紙等證據資料
，堪以佐證上訴人上開自白，均屬實在，所為論斷既有所憑，亦
無欠缺補強證據及理由不備之違法情形。又上訴人在原審並未聲
請調查行動電話通聯記錄之發話地，原審未予調查，要難謂有應
於審判期日調查之證據未予調查之違法。上訴意旨置原判決之論
敘於不顧，徒為事實上之爭辯，並對原審採證認事及其他自由裁
量職權行使暨於判決無影響事項，任意指摘，難謂已符合首揭法
定上訴要件。其此部分上訴違背法律上之程式，應予駁回。
二、轉讓第三級毒品部分：
刑事訴訟法第三百七十六條所列各罪之案件，經第二審判決者，
不得上訴於第三審法院，法有明文。上訴人轉讓第三級毒品部分
，第一審係依毒品危害防制條例第八條第三項論處罪刑，核屬刑
事訴訟法第三百七十六條第一款之案件。依首開說明，既經第二
審判決，自不得上訴於第三審法院，上訴人猶提起上訴，顯為法
所不許，應併駁回之。
據上論結，應依刑事訴訟法第三百九十五條前段，判決如主文。
中    華    民    國  一○○  年   十二   月  二十九  日
                      最高法院刑事第十庭
                          審判長法官  陳  世  淙  
                                法官  陳  東  誥  
                                法官  何  菁  莪  
                                法官  施  俊  堯  
                                法官  洪  曉  能  
本件正本證明與原本無異
                                      書  記  官  
中    華    民    國  一○一  年    一    月    二    日
                                                      Ｅ